【裁判字號】    90,軍上,6
【裁判日期】    900606
【裁判案由】    逃亡
【裁判全文】
臺灣高等法院臺南分院刑事判決            九十年度軍上字第六號  Ａ
      上  訴  人
      即  被  告  甲  ○  ○
右上訴人因逃亡案件，不服國防部高等軍事法院高雄分院九十年高判字第二一號，中
華民國九十年四月九日第二審判決（起訴案號：國防部南部地方軍事法院檢察署九十
年平訴（二）字第○七五號），提起上訴，本院判決如左：
      主      文
上訴駁回。
      事      實
甲○○係陸軍步兵第一五七旅旅部連一兵，曾於民國（下同）八十五年間因搶奪案，
經臺灣台南地方法院判處有期徒刑二年，於八十六年十一月十八日假釋出監，至八十
七年一月三日假釋期滿。入伍後，於九十年一月十七日上午十一時許，自臺灣駐地休
假離營，應於同年月二十五日下午二時收假返營，詎其竟以未被告知農曆春節假期被
更動，致心生不滿為由，逾假潛逃在外，匿居台南市，靠平日積蓄維生，迨九十年二
月七日下午四時四十分許，始在台南市○○路○段一六五號附近，為台南憲兵隊派員
緝獲，並解送國防部南部地方軍事法院檢察署軍事檢察官偵結起訴。
      理      由
一、上訴人即被告甲○○於國防部南部地方軍事法院及高等軍事法院高雄分院審理時
    對於前開時地逃亡犯行，業已坦白承認，核與台南憲兵隊九十年二月七日（九十
    ）轅物字第○○九三號緝獲逃亡官兵解送表所附筆錄記載情節相符，並經證人即
    該管輔導長顏子傑結證屬實。且被告逃亡後，亦經國防部南部地方軍事法院檢察
    署九十年二月六日以（九十）法平字第○○五八○號通緝書發佈通緝在案，有該
    通緝書影本一份在卷可憑。被告犯罪事證明確。
二、本件上訴意旨略以：上訴人因部隊春節假期更動調整未被通知，以致心生不滿，
    逾假潛逃在外；惟上訴人被緝獲後坦白承認，十分配合，且因父母無工作能力，
    家中經濟已成為上訴人之負擔，生活極為困苦，懇請從輕量刑云云。
三、按軍事審判法第一百八十一條第五項規定，被告不服高等軍事法院宣告有期徒刑
    之上訴判決者，得以判決違背法令為理由，向高等法院提起上訴。是不服高等軍
    事法院有期徒刑判決而向高等法院提出上訴者，非以原判決違背法令為理由者不
    得為之，此為其上訴法定要件。若上訴理由狀並未依據卷內訴訟資料，具體指摘
    原判決不適用法則或如何適用不當，或所指摘原判決違法情事，顯與法律規定得
    為向高等法院提出上訴之上訴理由之違法情形，不相適合時，均應認為其上訴為
    違背法律上程式，應予以駁回。
四、經查本件原判決綜合調查證據之結果，維持國防部南部地方軍事法院所為論處上
    訴人甲○○逃亡罪刑之第一審判決，並駁回其在國防部高等軍事法院高雄分院之
    上訴，原判決已詳敘認定犯罪事實所憑之證據及認定之理由，且對上訴人辯解不
    足採之理由，予以指駁，從形式上觀察，並無任何違背法令之處。且量刑輕重為
    事實審法院得依職權自由裁量之事項，原審已就上訴人之前科，逃亡動機，犯罪
    後態度等一切情狀，在法定刑度內科處其刑，亦無違背法令情事存在。而上訴人
    之上訴意旨並未具體指摘原判決有何違背法令，顯非以原判決違背法令為理由提
    起上訴，揆諸前開說明，殊非適法上訴，難謂已符合首揭上訴高等法院之要件，
    其上訴自屬違背法律上之程序，應予駁回。
據上論斷，應依軍事審判法第一百七十九條，刑事訴訟法第三百八十九條第一項、第
三百九十五條前段，判決如主文。
中    華    民    國      九十      年      六      月        六        日
                                  臺灣高等法院臺南分院刑事第三庭
                                      審判長法官  黃    崑    宗
                                            法官  楊    省    三
                                            法官  林    勝    木
右正本證明與原本無異。
不得上訴。
                                      法院書記官  吳    秋    賢
中    華    民    國      九十      年      六      月        七        日


司法院資訊處製作；財團法人民間司法改革基金會備份。
